---
title: "Reporte en R-Markdown " 
#author: "Juan Diego Cubides"
#date: "`r Sys.Date()`"
output: pdf_document
---

```{r setup, include=FALSE,echo =FALSE,eval=FALSE}
knitr::opts_chunk$set(echo =FALSE)
```

### Juan Diego Cubides 79998

### Tomas Felipe Mendez Acosta 98417

### Larry Alfredo Castro Ramos 81022

### Jersson Leandro Ávila Méndez 85550

## 1. Números primos:

Para la solucion de este programa decidimos anidar dos for, el primero nos permite tener el conteo del 1 hasta el 100 permitiendonos recorrer todos los numeros a evaluar y el segundo for inicia desde 2 hasta x siendo x el valor en el que va el primer for. Cuando se quiere evaluar que numero es primo o no se tienen dos condiciones esenciales:

-   el numero X no puede se evaluado por b=x/2, es decir que si b es mayor de la mitad de x se sabe que nos va a dar valores con decimales, para esto igualamos b a x y dejamos de evaluar el restante de numero que faltaban por recorrer el for.

-   si b es diferente de x y el modulo de la division de estos dos es 0 se sabe que ya no es un numero primo.

```{r eval=F}
library(knitr)
for (x in 1:100){ 
  primo <- TRUE
  for(b in 2:x){
    mitad=x/2
    if(b>mitad){
      b=x
    }
    if(b!=x & x%%b==0){
      primo <- FALSE
    }
    
  }
  if(primo==TRUE){
  print(x)
}
}


```

## 2.Uso básico del paquete Tidyverse

-   5.2.4 Exercises: items 1, and 2\

```{r eval=FALSE}
        library(nycflights13)
        library(tidyverse)
        library(dplyr)
         nycflights13::flights
        #5.2.4 Exercises
        #1
        arrival_delays <- filter(flights,arr_delay>=120)
        #2
        vuelos_houston <- filter(flights,dest %in% c("IAH","HOU"))
```

-   5.3.1 Exercises: all items

```{r eval=FALSE}
#1 -´

valores_NA_al_principio <-arrange(flights,desc(is.na(dep_delay)))
#2
vuelos_retrasados <- arrange(flights,desc(dep_delay))
 vuelos_salieron_antes <-  filter(vuelos_retrasados,dep_delay<=-1)
#3
 vuelos_mas_rapidos <- arrange(flights,hour,desc(distance))
view(flights)

#4
vuelos_con_mas_distancia <- arrange(flights,desc(distance))
#vuelo con menor distancia 	-> 1632
```

-   5.4.1 Exercises: items 2, 3, and 4

```{r eval=FALSE}
#1
select(flights,dep_time,dep_delay,arr_time,arr_delay)
filtro <- select(flights,dep_time,dep_delay,arr_time,arr_delay,everything())
select(filtro,dep_time:arr_delay)
select(flights,starts_with("de"),starts_with("arr"))
vars2 <- c("dep_time","dep_delay","arr_time","arr_delay")
select(flights,any_of(vars2))
#2
select(flights,dep_time,dep_time)  #solo la muestra 1 vez
#3
vars <- c("year", "month", "day", "dep_delay", "arr_delay") 
#Este vector nos ayuda a escoger las variables que componen el vector
select(flights,any_of("year"))
# el any of escoge las varibales que se le indiquien de la tabla seleccionada
#4
select(flights, contains("DEP"))
# De esta manera se puede filtrar las variables que tengan esta palabra,
#por el tema del nombre de la funcion se logra esperar un resultado.
```

-   5.5.2 Exercises: items 1, and 2

```{r eval=FALSE}
#1
transmute(flights,
          dep_time,
          hour = dep_time %/% 100,
          minute = dep_time %% 100,
          sched_dep_time,
          hour_sched_dep_time = sched_dep_time %/%100,
          minute_sched_dep_time =sched_dep_time%%100
)
#2
view(transmute(flights,air_time,x=arr_time-dep_time))
#Que esperas ver? esperaba ver el mismo tiempo ya que el tiempo de vuelo 
#corresponde al tiempo que pasa desde que despega hasta que aterriza
#¿Que ves? que los tiempos no coinciden y algunos estan muy desfazados
#¿Qué necesitas hacer para arreglarlo?crear una nueva variable que me compare 
#la diferencia del resultado y eso restarselo a a x para que  de el mismo 
#tiempo de vuelo 

```

-   5.6.7 Exercises: item 1

```{r eval=F}

not_cancelled <- flights %>% 
  #se filtran los datos para que no tengan datos invalidos
  filter(!is.na(dep_delay), !is.na(arr_delay))
#15 minutos de retraso
Numberfly <- not_cancelled  %>%
  group_by(flight) %>%# se selecciona por la comluna de numero de vuuelo
  summarise(
    pos = median(arr_delay[arr_delay ==15]),
    #se utilza la funcion median para obtener el 50% y se filtra por los 
    #resultados igual a 15
    neg = median(arr_delay[arr_delay ==-15])
    #se utilza la funcion median para obtener el 50% 
    #y se filtra por los resultados igual a -15
  )
#Siempre llega 10 minutos
Ten <- not_cancelled %>% # se crea un nuevo grupo de datos
  group_by(flight)%>% #se agrupa po el numero de vuelo
    filter(arr_delay==-10) #se f iltra el delay por los que sean igual a 10
#30 minutos de retraso
trit <- not_cancelled  %>%
  group_by(flight) %>%
  summarise(
    pos = median(arr_delay[arr_delay ==30]),
    #se utilza la funcion median y se filtra por los resultados igual a 30
    neg = median(arr_delay[arr_delay ==-30])
    #se utilza la funcion median y se filtra por los resultados igual a -30
)
```

## 2.Uso básico del paquete Tidyverse

-   Funcion SelelecT()

    Para este caso vamos a usar la libreria **Lahman**, primeramente vamos a cargar la libreria junto con la \*\*tidyverse, luego vamos a dejar echo=TRUE para ver las librerias y como traemos la tabla batting. Como es una tabla tan grande se deja eval=FALSE para que no muestre el resultado del codigo.

    ```{r echo = TRUE, eval=FALSE ,include=TRUE}
    library(tidyverse)
    library(dplyr)
    Lahman::Batting
    ```

    la funcion select() nos permite organizar las variables de las tablas de una mejor manera, para este caso vamos a tomar solo 7 filas y 7 columnas que nos permitiran ver la tabla. dejamos eval :TRUE para uqe nos muestre que hace el codigo

    ```{r eval=TRUE}
library(tidyverse)
library(dplyr)
datos <- Lahman::Batting
datos[c(1:7),c(1:7),drop=FALSE]
tabla <- select(datos,playerID:teamID)
tabla[c(1:7),c(1:4),drop=FALSE]

    ```

solo tomamos los datos desde playerID hasta teamID, tambien podriamos reorganizr esta tabla de la siguiente manera
```{r include=TRUE}
library(tidyverse)
library(dplyr)
datos <- Lahman::Batting
tabla <- datos[c(1:7),c(1:22),drop=FALSE]
select(tabla,CS,SB,RBI,everything())

```

en este caso pusimos las variables CS,SB y RBI al principio de nuestra tabla, con la funcion everything() ponemos el resto de datos faltantes
